# 无偿划转合并报表编制

提问人：小白 1221 时间：2019-03-09 09:05:43
请教陈版，A 和B 是同一母公司控制，A将 100% 控股的子公司无偿划转给 B 公司，我看了之前关于该问题的讨论，合并报表层面按照被划转企业的净资产依次冲减资本公积、盈余公积、未分配利润等。
1 、合并层面具体的抵消分录怎么写呢，冲减资本公积、盈余公积、未分配利润的另一方通过什么科目核算，合并层面如何做具体分录抵消呢？
2 、划出方已根据账面长期股权投资进行了下账并冲销资本公积，如你所述“单体层面是按投资成本转出，合并报表层面是按净资产转出，两者金额不同，还是需要调整的。” 是否意味着再合并层面将上述差额在合并层面做抵消，具体分录是什么？因为我合并试算上并未并入被划转公司资产负债表。
3 、被划转子公司的划转基准日是 2017 年 12 月 31 日，工商变更是 2018年 7 月份，划转协议规定划转基准日至完成工商变更登记日之间形成的资产及所有者权益会划入方所有，那么 2018 当期利润表还能并入划出企业 A吗，如果并入如何抵消，抵消分录怎么写呢

回答人：chenyiwei
1 、划出方（A）在个别报表层面按对该子公司的长投账面价值依次冲减资本公积、盈余公积、未分配利润，合并报表层面则是按照被划转企业的净资产依次冲减资本公积、盈余公积、未分配利润。因此个别报表和合并报表层面的冲减权益金额不同。在编制抵销分录时，涉及的对应项目与处置子公司时类似，包括年初未分配利润、年初其他综合收益等，即对应于年初和年初至划转日期间内的被划出子公司净资产变动。
2 、 2018 年 1 ～ 7 月的被划出子公司利润表和现金流量表仍需在 A 合并。
同时 B按同一控制下合并处理，该段时间内该子公司的报表也会并入 A的合并报表。在 A和 B 共同的母公司编制合并报表时，采用一定的技术处理方式将该项重复予以消除。